---
title: "Projeções de curto prazo para número de hospitalizados por `r disease_text` no município de São Paulo"
subtitle: "Baseado nas notificações de SRAG Hospitalizados na base SIVEP Gripe"
author: "Observatório COVID-19 BR"
date: "`r format(Sys.time(), '%d-%m-%Y_%Hh%Mmin%Ss')`"
output: 
  pdf_document:
    latex_engine: xelatex
keep_tex: true
header-includes:
  - \usepackage{float}
  - \usepackage[brazil]{babel}
  - \floatplacement{table}{H}
  - \floatplacement{figure}{H}
  - \usepackage{pdflscape}
  - \newcommand{\blandscape}{\begin{landscape}}
  - \newcommand{\elandscape}{\end{landscape}}
---


```{r tablela nowcasting, echo=FALSE}
hosp = dplyr::filter(latest_data$hosp, type == disease)
UTI = dplyr::filter(latest_data$UTI, type == disease)
prev_exp = tail(data.frame(date = latest_data$fits[[disease]]$Exp$estimate$pred$date,
                           limite_inferior = latest_data$fits[[disease]]$Exp$lower$pred[, "X20."],
                           media = latest_data$fits[[disease]]$Exp$estimate$pred$mean,
                           limite_superior = latest_data$fits[[disease]]$Exp$upper$pred[, "X80."]), 
                7) %>% filter(date > today())
prev_Logist = tail(data.frame(date = latest_data$fits[[disease]]$Logist$estimate$pred$date,
                              limite_inferior = latest_data$fits[[disease]]$Logist$lower$pred[, "X20."],
                              media = latest_data$fits[[disease]]$Logist$estimate$pred$mean,
                              limite_superior = latest_data$fits[[disease]]$Logist$upper$pred[, "X80."]), 
                   7) %>% filter(date > today())
prev_UTIexp = tail(data.frame(date = latest_data$fits[[disease]]$UTIExp$estimate$pred$date,
                              limite_inferior = latest_data$fits[[disease]]$UTIExp$lower$pred[, "X20."],
                              media = latest_data$fits[[disease]]$UTIExp$estimate$pred$mean,
                              limite_superior = latest_data$fits[[disease]]$UTIExp$upper$pred[, "X80."]), 
                   7) %>% filter(date > today())
prev_UTILogist = tail(data.frame(date = latest_data$fits[[disease]]$UTILogist$estimate$pred$date,
                                 limite_inferior = latest_data$fits[[disease]]$UTILogist$lower$pred[, "X20."],
                                 media = latest_data$fits[[disease]]$UTILogist$estimate$pred$mean,
                                 limite_superior = latest_data$fits[[disease]]$UTILogist$upper$pred[, "X80."]), 
                      7) %>% filter(date > today())
n_int = hosp[nrow(hosp),]
n_uti = UTI[nrow(UTI),]
n_fore_exp = prev_exp[nrow(prev_exp),]
n_fore_logist = prev_Logist[nrow(prev_Logist),]
n_fore_UTIexp = prev_UTIexp[nrow(prev_exp),]
n_fore_UTIlogist = prev_UTILogist[nrow(prev_Logist),]
data.final = n_fore_exp$date
```

# Sumário executivo

* Este relatório usa notificações de casos de SRAG Hospitalizados na base **SIVEP-Gripe** do dia `r format(as.Date(data.atual), "%d de %B de %Y")`.
* Nesta base de dados, observamos `r n_int$observed` casos hospitalizados de **`r disease_text`**. 
Destes, `r n_uti$observed` estão hospitalizados em UTI. Corrigindo para o atraso de notificação, estimamos que o número de hospitalizados está entre `r n_int$lower` e `r n_int$upper`, e número de casos em UTI está entre `r n_uti$lower` e `r n_uti$upper`.
* No cenário pessimista, utilizando um crescimento __Exponencial__, a projeção para dia `r format(as.Date(data.final), "%d de %B")` do total de casos hospitalizados é de entre `r round(n_fore_exp$limite_inferior)` e `r round(n_fore_exp$limite_superior)`, e de casos em UTI é de entre `r round(n_fore_UTIexp$limite_inferior)` e `r round(n_fore_UTIexp$limite_superior)`. 
* No cenário otimista, utilizando um crescimento __Logístico__, a projeção para dia `r format(as.Date(data.final), "%d de %B")` do total de casos hospitalizados é de entre `r round(n_fore_logist$limite_inferior)` e `r round(n_fore_logist$limite_superior)`, e de casos em UTI é de entre `r round(n_fore_UTIlogist$limite_inferior)` e `r round(n_fore_UTIlogist$limite_superior)`. 

## Projeções de número total de casos de `r disease_text` hospitalizados

```{r projecoes_Exp}
kableExtra::kable(data.frame(prev_exp[,c(1, 3, 2, 4)]),
      format = "latex",
      align = "c",
      digits = 0,
      col.names = c("Data", "Previsto", "Limite Inferior", "Limite Superior"),
      row.names = FALSE,
      caption = paste("Projeção do número de casos hospitalizados de", disease_text, 
                      "para os próximos", nrow(prev_exp), "dias no cenário pessimista."),
      escape = FALSE
      )
```
```{r projecoes_Logist}
kableExtra::kable(data.frame(prev_Logist[,c(1, 3, 2, 4)]),
      format = "latex",
      align = "c",
      digits = 0,
      col.names = c("Data", "Previsto", "Limite Inferior", "Limite Superior"),
      row.names = FALSE,
      caption = paste("Projeção do número de casos hospitalizados de", disease_text, 
                      "pra os próximos", nrow(prev_Logist), "dias no cenário otimista."),
      escape = FALSE
      )
```
\newpage
## Gráfico das projeções

* Pontos pretos : número de casos hospitalizados observados a cada dia.
* Região e linha vermelha : correção para ao atraso de notificação dos casos hospitalizados. Média e intervalo de confiança de 95%.
* Região azul e linhas pontilhadas : Previsão usando modelos de curto prazo em diferentes cenários. Média de intervalo de confiança de 95%.

```{r estimativa_crescimento, fig.width = 11,  fig.height = 10, fig.cap = paste0("Estimativas de crescimento (A) exponencial e (B) logistico para os próximos ", nrow(prev_UTIexp), " dias para número de internações por ", disease_text, ".")}

plot_grid(plots$exp$current, plots$lgt$current, ncol = 1, labels = c("A", "B"))
```

## Projeções de número de casos de `r disease_text` hospitalizados em leitos de UTI

```{r projecoes_UTIExp}
kableExtra::kable(data.frame(prev_UTIexp[,c(1, 3, 2, 4)]),
      format = "latex",
      align = "c",
      digits = 0,
      col.names = c("Data", "Previsto", "Limite Inferior", "Limite Superior"),
      row.names = FALSE,
      caption = paste("Projeção do número de casos hospitalizados de", disease_text, 
                      "em leitos de UTI para os próximos", nrow(prev_UTIexp), "dias no cenário pessimista."),
      escape = FALSE
      )
```
```{r projecoes_UTILogist}
kableExtra::kable(data.frame(prev_UTILogist[,c(1, 3, 2, 4)]),
      format = "latex",
      align = "c",
      digits = 0,
      col.names = c("Data", "Previsto", "Limite Inferior", "Limite Superior"),
      row.names = FALSE,
      caption = paste("Projeção do número de casos hospitalizados de", disease_text, 
                      "em leitos de UTI pra os próximos", nrow(prev_UTILogist), "dias no cenário otimista."),
      escape = FALSE
      )
```
\newpage
## Gráfico das projeções para número de casos de `r disease_text` hospitalizados em leitos de UTI

* Pontos pretos : número de casos hospitalizados observados a cada dia.
* Região e linha vermelha : correção para ao atraso de notificação dos casos hospitalizados. Média e intervalo de confiança de 95%.
* Região azul e linhas pontilhadas : Previsão usando modelos de curto prazo em diferentes cenários. Média de intervalo de confiança de 95%.

```{r estimativa_crescimentoUTI, fig.width = 11,  fig.height = 10, fig.cap = paste0("Estimativas de crescimento (A) exponencial e (B) logistico para os próximos ", nrow(prev_UTIexp), " dias para número de internações em UTI por ", disease_text, ".")}

plot_grid(plots$expU$current, plots$lgtU$current, ncol = 1, labels = c("A", "B"))
```

# Métodos

## Correção do atraso de notificação pelo método de *Nowcasting*

Para corrigir o efeito de atraso da notificação de casos na tabela de notificações, nós utilizamos o 
método de *nowcasting* descrito em McGough et al. (2019). Esse método utiliza a diferença 
entre as datas de primeiro sintoma e notificação do caso no banco de dados para estimar o atraso de
inclusão de novos casos no sistema de notificação. O pacote NobBS fornece o número de novos casos 
esperados por dia pelo modelo de atraso nas notificações.

## Tempos de hospitalização em leito comum e UTI

Para modelar a ocupação dos hospitais, nós estimamos a distribuição de tempos entre aparecimento de 
sintomas e internação, internação e evolução, entrada e saída da UTI, e probabilidade de internação em UTI. 

## Estimando número de hospitalizados

O número estimado de hospitalizados por dia é dado pelos indivíduos notificados na tabela original do 
Sivep-Gripe + indivíduos não-observados mas esperados pelo *nowcast*, que são incluídos na tabela com datas
de entrada e evolução simuladas a partir das distribuições de tempos. Esse modelo permite uma avaliação dinâmica da
curva de hospitalizações já corrigida pelo atraso de notificação e tempos de permanência no hospital.

## Projeções de curto prazo utilizando modelos estatísticos

Para realizar as projeções de curto prazo, nós ajustamos duas curvas ao número de casos hospitalizados.
As curvas representam cenários diferentes: uma curva exponencial generalizada, que é adequada para modelar
o começo de uma epidemia, com crescimento rápido, sendo portanto um cenário pessimista; e uma curva 
logística generalizada, que apresenta um crescimento que se desacelera com o tempo, representando um cenário otimista.
Ambos os modelos são descritos em Wu et al. (2020).

Os modelos usados são dados pelas seguintes equações diferenciais, nas quais $C(t)$ representa o 
número de hospitalizados, e os parâmetros são definidos como: $r$ taxa de crescimento, $p$ parâmetro 
de modulação do crescimento (pode variar entre 0 e 1, valores mais baixos correspondem a curvas de 
crescimento mais lento), e, no caso da logística, $K$, um parâmetro de assíntota da curva.

- Exponencial generalizada:

$$
\frac{dC(t)}{dt} = rC(t)^p 
$$

- Logística generalizada:

$$
\frac{dC(t)}{dt} = rC(t)^p \left (1-\frac{C(t)}{K} \right) 
$$

## Limitações

- O método de *nowcasting* utilizado assume que a dinâmica de inclusão de novos casos no banco de 
dados é parecida com o passado. Se o atraso de inclusão aumenta muito, o modelo vai subestimar 
quantidade de novos casos. O mesmo se aplica aos modelos de distribuição dos tempos de hospitalização
e probabilidade de internação em UTI.
 
- As previsões de curto prazo utilizam curvas fenomenológicas que não se prestam a previsões de longo 
prazo, portanto não são adequadas para prever a dinâmica da epidemia numa escala de tempo maior. Em 
particular, o uso de uma curva logística não implica que uma assintota no número de hospitalizações
é sugerida pelos dados.

# Referências

McGough, Sarah , Michael A. Johansson, Marc Lipsitch, Nicolas
  A. Menzies(2019). Nowcasting by Bayesian Smoothing: A flexible,
  generalizable model for real-time epidemic tracking. bioRxiv 663823;
  doi: https://doi.org/10.1101/663823

McGough, Sarah, Nicolas Menzies, Marc Lipsitch and Michael Johansson
  (2020). NobBS: Nowcasting by Bayesian Smoothing. R package version
  0.1.0. https://CRAN.R-project.org/package=NobBS
  
Wu, Ke, Didier Darcet, Qian Wang, and Didier Sornette (2020). 
Generalized Logistic Growth Modeling of the COVID-19 Outbreak in 29 
Provinces in China and in the Rest of the World. arXiv [q-bio.PE]. 
arXiv. http://arxiv.org/abs/2003.05681.

## Observatório COVID-19 BR

O Observatório Covid-19 BR é uma iniciativa independente, fruto da
colaboração entre pesquisadores com o desejo de contribuir para a
disseminação de informação de qualidade baseada em dados atualizados e
análises cientificamente embasadas. 

Criamos um sítio com códigos de fonte aberta que nos permite
acompanhar o estado atual da epidemia de Covid-19 no Brasil, incluindo
análises estatísticas e previsões. Modelos estatísticos e matemáticos
para previsões da epidemia estão em preparação

**Site:** https://covid19br.github.io/

**Contato:** obscovid19br@gmail.com

## Comparação com previsões anteriores

```{r , fig.width = 12,  fig.height = 15, fig.cap = "", echo=FALSE}
olderPlots[[length(olderPlots)]]
```

\newpage

```{r , fig.width = 12,  fig.height = 15, fig.cap = "", echo=FALSE}
for(i in (length(olderPlots)-1):1)
  print(olderPlots[[i]])
```

