---
title: "Observatório COVID-19 BR"
date: "`r format(Sys.time(), '%d de %B de %Y, %H:%M')`"
output:
 flexdashboard::flex_dashboard:
  orientation: column
  vertical_layout: scroll
  theme: cerulean
  self_contained: false
  lib_dir: ../libs
  source_code: "https://github.com/covid19br/covid19br.github.io"
  social: menu
  css: 'styles.css'
  navbar:
    - { title: "Início", href: "index.html", align: left}
    - { title: "+Info", href: "informacoes.html", align: left}
    - { title: "Fontes", href: "fontes.html", align: left}
    - { title: "Na Mídia", href: "midia.html", align: left}
    - { title: "Sobre", href: "sobre.html", align: left}
  favicon: favicon.png
  includes:
   after_body: footer.html
   in_header: header.html
---



```{r setOptions, include=FALSE, message=FALSE}
library(flexdashboard)
#library(xtable)
library(knitr)
library(plotly)
options(OutDec = ',')
knitr::opts_chunk$set(echo=FALSE, warnings=FALSE, message=FALSE, fig.width=8, fig.height=6)
```
### Casos suspeitos estão aumentando?

```{r}
ggplotly(evolucao.tipos.casos)
```

###

Casos suspeitos são pacientes com sintomas e que tiveram contato com
outros casos suspeitos ou confirmados, ou ainda com pessoas que chegaram de área
afetada. Veja definição em detalhes no [site do Ministério da
Saúde](http://plataforma.saude.gov.br/novocoronavirus/#COVID-19-definition).

Os casos suspeitos são avaliados pelo sistema de saúde, podendo ser
classificados em casos confirmados ou descartados.

Desde que o Brasil notificou 19 casos confirmados (07/03/2020), **os casos
suspeitos formam a maioria dos casos reportados oficialmente, e estão
crescendo muito rápido**.



