---
title: "`r paste('Observatório COVID-19', municipio)`"
date: "`r format(Sys.time(), '%d de %B de %Y, %H:%M')`"
output:
 flexdashboard::flex_dashboard:
  storyboard: true
  self_contained: false
  theme: cerulean
  lib_dir: ../libs
  source_code: "https://github.com/covid19br/covid19br.github.io"
  social: menu
  css: 'styles.css'
  navbar:
    - { title: "Início", href: "index.html", align: left}
    - { title: "+Info", href: "informacoes.html", align: left}
    - { title: "+Perguntas", href: "perguntas.html", align: left}
    - { title: "Fontes", href: "fontes.html", align: left}
    - { title: "Na Mídia", href: "midia.html", align: left}
    - { title: "Sobre", href: "sobre.html", align: left}
  favicon: favicon.png
  includes:
   after_body: footer.html
   in_header: header.html
---

```{r setOptions, include=FALSE, message=FALSE}
library(flexdashboard)
#library(xtable)
library(knitr)
#library(plotly)
options(OutDec = ',')
knitr::opts_chunk$set(echo=FALSE, warnings=FALSE, message=FALSE)
```


### Quantos casos estimamos ter na cidade de `r municipio`? Quantos teremos nos próximos dias?

```{r}
#ggplotly(plot.nowcast.cum, tooltip = "text")
```

***

**Pontos pretos indicam o número de casos graves de COVID-19 (hospitalizados) estimados na cidade de `r municipio` no dia indicado.** Para calcular esse número, utiliza-se os dados de notificação de hospitalizações por SRAG (Síndrome Respiratória Aguda Grave) da base SIVEP-Gripe e uma técnica estatística que elimina os atrasos do sistema de notificação, isto é, adianta-se as notificações oficiais pelo tempo médio entre um infectado sentir os sintomas e seu dado ser notificado no sistema de vigilância oficial. Assume-se que a estatística desses intervalos de tempo perdura como nos últimos dias e que o fluxo de notificações é regular. Essa técnica não considera a subnotificação de casos assintomáticos ou leves que não são testados.   

**Pontos em laranja são a previsão para os próximos 5 dias (entre 
`r  as.integer(now.proj.zoo[max(nrow(now.proj.zoo)),2])` e 
`r as.integer(now.proj.zoo[max(nrow(now.proj.zoo)),3])` casos graves em
`r format(max(time(now.proj.zoo)), "%d/%m/%Y")` )**, se a taxa de
crescimento dos valores corrigidos continuar a mesma dos últimos 5 dias. Em cinza é o
intervalo de confiança dessa previsão.


<h5>Por que só 5 dias?</h5>

Porque quando o crescimento é exponencial as incertezas também crescem
exponencialmente. Por isso a região cinza, que expressa a
incerteza da previsão, aumenta de largura com
o tempo.  E mesmo pequenas mudanças na taxa que aconteçam
hoje ou amanhã vão causar enormes variações no futuro. 

Por isso avaliamos que é inadequado fazer
previsões para mais de 5 dias com este método.


### Quão rápido a doença se propaga?

```{r}
#ggplotly(plot.tempo.dupl)
```   

***

O tempo de duplicação indica **quanto tempo leva para dobrar o número de casos graves (hospitalizados)** na cidade de `r municipio`. 
Quanto menor esse número, mais rápido a
doença está se espalhando. Esse número depende muito das medidas
de contenção da doença. **A estimativa de hoje é entre 
`r as.vector(round(td.now[max(nrow(td.now)),2], 1))` e 
`r as.vector(round(td.now[max(nrow(td.now)),3], 1))` dias**.

A linha azul no gráfico mostra o tempo de duplicação estimado a
intervalos de 5 dias (as datas indicam o fim de cada um desses
intervalos). A faixa cinza é o intervalo de confiança desses tempos de
duplicação. O intervalo largo mostra que a incerteza é
grande, mas mesmo assim vemos que tempos de duplicação variam à medida
que o tempo passa. 


### Para quantas pessoas cada infectado transmite a doença?

```{r}
#ggplotly(plot.estimate.R0)
```

***

O Número Reprodutivo efetivo ($R_e$) é a média de pessoas contaminadas
por um infectado.  **Números reprodutivos maiores que 1 indicam que a
doença está se espalhando**. Marcamos este limite com uma linha vermelha.

Estimamos o $R_e$ da epidemia de COVID-19 no Brasil diariamente na cidade de `r municipio`
baseando-se nos dados estimados de casos graves.
**No momento o $R_e$ está entre 
`r round(Re.now.zoo[nrow(Re.now.zoo), 5],1)` e
 `r round(Re.now.zoo[nrow(Re.now.zoo), 11],1)` **.
 
A linha azul no gráfico mostra a estimativa de $R_e$ a intervalos de 7
dias (as datas indicam o fim de cada um desses intervalos). A faixa
cinza é o intervalo de confiança dessas estimativas.  Esse intervalo
tem 95% de chance de incluir o valor real de $R_e$. No momento há uma
grande incerteza quanto ao valor de $R_e$. Mas mesmo **o limite mínimo
do intervalo de confiança está acima de um, indicando que a
epidemia continua em expansão rápida**.

