---
title: "Observatório COVID-19 BR"
date: "`r format(Sys.time(), '%d de %B de %Y, %H:%M')`"
output:
 flexdashboard::flex_dashboard:
  orientation: column
  vertical_layout: scroll
  theme: cerulean
  self_contained: false
  lib_dir: ../libs
  source_code: "https://github.com/covid19br/covid19br.github.io"
  social: menu
  css: 'styles.css'
  navbar:
    - { title: "Início", href: "index.html", align: left}
    - { title: "+Info", href: "informacoes.html", align: left}
    - { title: "Fontes", href: "fontes.html", align: left}
    - { title: "Na Mídia", href: "midia.html", align: left}
    - { title: "Sobre", href: "sobre.html", align: left}
  favicon: favicon.png
  includes:
   after_body: footer.html
   in_header: header.html
---



```{r setOptions, include=FALSE, message=FALSE}
library(flexdashboard)
#library(xtable)
library(knitr)
library(plotly)
options(OutDec = ',')
knitr::opts_chunk$set(echo=FALSE, warnings=FALSE, message=FALSE, fig.width=8, fig.height=6)
```


### Quantos casos já temos no Brasil? Quantos teremos nos próximos dias?

```{r}
ggplotly(plot.forecast.exp, tooltip = "text")
##plot.forecast.exp
```

>Pontos pretos indicam o número de casos confirmados no Brasil por dia.
**Pontos em laranja são a previsão para os próximos 5 dias (entre 
`r  as.integer(exp.5d[max(nrow(exp.5d)),2])` e `r as.integer(exp.5d[max(nrow(exp.5d)),3])` 
casos em `r format(max(time(exp.5d)), "%d/%m/%Y")` )**, se a taxa de
crescimento continuar a mesma dos últimos 5 dias. Em cinza é o
intervalo de confiança dessa previsão.


### Por que só 5 dias?

Porque quando o crescimento é exponencial as incertezas também crescem
exponencialmente. Por isso a região cinza, que expressa a
incerteza da previsão, aumenta de largura com
o tempo.  E mesmo pequenas mudanças na taxa que aconteçam
hoje ou amanhã vão causar enormes variações no futuro. 

Por isso avaliamos que é inadequado fazer
previsões para mais de 5 dias com este método.


