---
title: "Observatório COVID-19 BR"
date: "`r format(Sys.time(), '%d de %B de %Y, %H:%M')`"
output:
 flexdashboard::flex_dashboard:
  orientation: column
  vertical_layout: scroll
  theme: cerulean
  self_contained: false
  lib_dir: ../libs
  source_code: "https://github.com/covid19br/covid19br.github.io"
  social: menu
  css: 'styles.css'
  navbar:
    - { title: "Início", href: "index.html", align: left}
    - { title: "+Info", href: "informacoes.html", align: left}
    - { title: "Fontes", href: "fontes.html", align: left}
    - { title: "Na Mídia", href: "midia.html", align: left}
    - { title: "Sobre", href: "sobre.html", align: left}
  favicon: favicon.png
  includes:
   after_body: footer.html
   in_header: header.html
---



```{r setOptions, include=FALSE, message=FALSE}
library(flexdashboard)
#library(xtable)
library(knitr)
library(plotly)
options(OutDec = ',')
knitr::opts_chunk$set(echo=FALSE, warnings=FALSE, message=FALSE, fig.width=8, fig.height=6)
```
### Quão rápido a doença se propaga?

```{r}
##plot.tempo.dupl
ggplotly(plot.tempo.dupl)
```

###

O tempo de duplicação indica **quanto tempo leva para dobrar o número de casos confirmados**. 
Quanto menor esse número, mais rápido a
doença está se espalhando. Esse número depende muito das medidas
de contenção da doença. **A estimativa de hoje é  entre 
`r as.vector(round(tempos.duplicacao[max(nrow(tempos.duplicacao)),2], 1))` e 
`r as.vector(round(tempos.duplicacao[max(nrow(tempos.duplicacao)),3], 1))` dias**.

A linha azul no gráfico mostra o tempo de duplicação estimado a
intervalos de 5 dias (as datas indicam o fim de cada um desses
intervalos). A faixa cinza é o intervalo de confiança desses tempos de
duplicação. O intervalo largo mostra que a incerteza é
grande, mas mesmo assim vemos que tempos de duplicação variam à medida
que o tempo passa. 

###

**Atenção:** O tempo de duplicação aqui divulgado se refere aos dados de casos confirmados pelo Ministério da Saúde.
Atrasos de notificação, além da subnotificação e mudanças em seu protocolo, afetam o seu cálculo. 
Os resultados recentes de aumento no tempo de duplicação podem ser devido tanto à dinâmica das notificações 
quanto à dinâmica da epidemia. Não há como separá-las sem informações mais detalhadas sobre cobertura de 
testagem ou número de testes aguardando análise por parte dos órgãos públicos.  

