---
title: "Observatório COVID-19 BR"
date: "`r format(Sys.time(), '%d de %B de %Y, %H:%M')`"
output:
 flexdashboard::flex_dashboard:
  orientation: column
  vertical_layout: scroll
  theme: cerulean
  self_contained: false
  lib_dir: ../libs
  source_code: "https://github.com/covid19br/covid19br.github.io"
  social: menu
  css: 'styles.css'
  navbar:
    - { title: "Início", href: "index.html", align: left}
    - { title: "+Info", href: "informacoes.html", align: left}
    - { title: "+Perguntas", href: "perguntas.html", align: left}
    - { title: "Fontes", href: "fontes.html", align: left}
    - { title: "Na Mídia", href: "midia.html", align: left}
    - { title: "Sobre", href: "sobre.html", align: left}
  favicon: favicon.png
  includes:
   after_body: footer.html
   in_header: header.html
---



```{r setOptions, include=FALSE, message=FALSE}
library(flexdashboard)
#library(xtable)
library(knitr)
library(plotly)
options(OutDec = ',')
knitr::opts_chunk$set(echo=FALSE, warnings=FALSE, message=FALSE, fig.width=8, fig.height=6)
```
### Para quantas pessoas cada infectado transmite a doença?

```{r}
##plot.estimate.R0
ggplotly(plot.estimate.R0)
```

###

O Número Reprodutivo efetivo ($R_e$) é a média de pessoas contaminadas
por um infectado.  **Números reprodutivos maiores que um indicam que a
doença está se espalhando**. Marcamos este limite com uma linha vermelha.

Estimamos o $R_e$ da epidemia de COVID-19 no Brasil diariamente.
**No momento o $R_e$ está entre 
`r round(res.uncertain.si$R[nrow(res.uncertain.si$R), 5],1)` e
 `r round(res.uncertain.si$R[nrow(res.uncertain.si$R), 11],1)` **.
 
A linha azul no gráfico mostra a estimativa de $R_e$ a intervalos de 7
dias (as datas indicam o fim de cada um desses intervalos). A faixa
cinza é o intervalo de confiança dessas estimativas.  Esse intervalo
tem 95% de chance de incluir o valor real de $R_e$. No momento há uma
grande incerteza quanto ao valor de $R_e$. Mas mesmo **o limite mínimo
do intervalo de confiança está bem acima de um, indicando que a
epidemia está em expansão rápida**.

###

**Atenção:** O Número Reprodutivo efetivo aqui divulgado se refere aos dados de casos confirmados pelo Ministério da Saúde.
Atrasos de notificação, além da subnotificação e mudanças em seu protocolo, afetam o seu cálculo. 
Os resultados recentes de redução do Número Reprodutivo efetivo podem ser devido tanto à dinâmica das notificações 
quanto à dinâmica da epidemia. Não há como separá-las sem informações mais detalhadas sobre cobertura de 
testagem ou número de testes aguardando análise por parte dos órgãos públicos. 
